Dalvan Carvalho

Desenvolvedor Front-End

Especialista em TI com mais de 10 anos de experiência na área da tecnologia, busca aplicar suas habilidades de pesquisa e resolução de problemas no desenvolvimento front-end. Valoriza a colaboração com equipes que compartilham conhecimento e ideias em desenvolvimento, design e experiência do usuário.

Contato

- contato@dalvanc.com
- (92) 98551-8435
- in linkedin.com/in/dalvancarvalho
- github.com/dalvancarvalho
- dalvanc.com
- RS, Brasil

Habilidades

Linguagens de programação

HTML

CSS

Sass

JavaScript

TypeScript

Bibliotecas e frameworks

React

Next.js

Tailwind CSS

GSAP

Framer Motion

Chart.js

Ferramentas, plataformas e outros

Git Vercel GitHub Figma

PostgreSQL

Experiência profissional

Desenvolvedor Front-End

08/2022 - Presente

- Desenvolve sites e aplicações responsivas (compatíveis com dispositivos móveis) utilizando frameworks CSS modernos e bibliotecas JavaScript, tais como **Tailwind CSS e React.**
- Mantém-se atualizado com as últimas tendências e tecnologias no desenvolvimento front-end, seguindo boas práticas e priorizando a manutenibilidade e escalabilidade das aplicações.
- Desenvolve e implementa interfaces com foco em melhorar a experiência do usuário (UX)
 utilizando arquiteturas baseadas em componentes, resultando em uma solução front-end
 modular e reutilizável.
- Utiliza APIs RESTful para criar aplicações web, assegurando eficiência na obtenção de dados e interação com os serviços de back-end.

Coordenador

Topocart \cdot 07/2019 — 08/2021 \cdot Manaus, AM



dalvan c_

- Liderou equipes de escritório em Manaus e Brasília (a segunda, remotamente), na execução bem-sucedida de tarefas em projetos executados em diferentes localidades do país, contribuindo para a eficiência operacional e alcance dos objetivos.
- Utilizou o Jenkins para automatizar tarefas repetitivas, garantindo que a equipe sempre contasse com material atualizado para realizar as análises, melhorando a eficiência do processo e a precisão dos resultados.
- Garantiu a estabilidade e eficiência da infraestrutura de informática do escritório de Manaus, liderando a gestão e manutenção de estações de trabalho, servidores e storages em colaboração estreita com a equipe de TI da sede da empresa em Brasília.

Agente de Pesquisa e Mapeamento \cdot 05/2017 - 07/2019 \cdot Santa Cruz do Sul, RS

- Fez uso de sistemas de gerenciamento de banco de dados como PostgreSQL para tratar os dados coletados ao longo do projeto, criando consultas que facilitaram a análise e tornaram mais ágil a comparação com a base de dados fornecida pelo cliente.
- Facilitou a comunicação eficiente entre a empresa e a contratante, participando ativamente de reuniões semanais de alinhamento, garantindo uma colaboração harmoniosa e alinhada com os objetivos do projeto.

Técnico em Informática

IDB Informática · 01/2012 - 05/2017



- Liderou o setor de assistência técnica por mais de 5 anos, destacando-se na prestação de suporte técnico remoto e presencial a usuários finais. Além disso, treinou novos técnicos e implementou métodos de detecção e resolução de problemas tanto em nível de software quanto de hardware.
- Atuou in loco na manutenção e gestão de infraestrutura de informática e rede de clientes corporativos, otimizando significativamente a resolução de problemas. Garantiu atendimento personalizado, alinhado precisamente às necessidades individuais de cada caso, resultando em uma gestão de infraestrutura mais eficiente e satisfação duradoura do cliente.

Educação

Bacharelado em Engenharia Civil

Universidade de Santa Cruz do Sul - UNISC 2018

- SQL e Banco de Dados
- The Creative JavaScript Course
- The Creative React Course

Idiomas

Português

Nativo

Inglês

Proficiência Profissional Plena

Interesses

- Tecnologia
 Design
- Urbanismo Música
- Fotografia
- Esportes